臺灣臺北地方法院刑事判決　　　　　　100 年度侵訴字第25號
公　訴　人　臺灣臺北地方法院檢察署檢察官
被　　　告　白祥宏
選任辯護人　王泓鑫律師（法律扶助基金會）
　　　　　　張明宏律師（法律扶助基金會）
上列被告因妨害性自主罪等案件，經檢察官提起公訴（100 年度
偵字第7871號），本院判決如下：
    主      文
白祥宏犯如附表所示之罪，各處如附表所示之刑，應執行有期徒
刑肆年拾月，併科罰金新臺幣壹拾捌萬元，罰金如易服勞役，以
新臺幣壹仟元折算壹日，扣案改造手槍壹枝（槍枝管制編號00
00000000）、土造轉輪霰彈槍壹枝（槍枝管制編號00
00000000）、具殺傷力之非制式子彈柒顆、制式霰彈拾
壹顆等物均沒收。
其餘被訴部分無罪。
    事      實
一、白祥宏前曾於民國93年間，因殺人未遂、妨害自由、違反槍
    砲彈藥刀械管制條例等案件，經最高法院以94年度臺上字第
    2882號判決處有期徒刑五年八月確定，於97年8 月13日假釋
    出監，嗣於99年2 月22日縮刑期滿執行完畢。詎仍不知警惕
    ，竟先後為下列犯行：
（一）白祥宏明知可發射子彈具有殺傷力之改造槍枝、土造槍枝
      、及非制式子彈、制式子彈等均為管制物品，未經許可不
      得持有，竟仍基於非法持有槍枝、子彈之犯意，於98年間
      某日，在臺北市萬華區某處，收受綽號小胖之鄭均煌交付
      之改造手槍1 枝（槍枝管制編號0000000000）、土造轉輪
      霰彈槍1 枝（槍枝管制編號0000000000）、具殺傷力之非
      制式子彈11顆（其中4 顆於鑑驗時經試射而耗損）、制式
      霰彈16顆（其中5 顆於鑑驗時經試射而耗損），而加以持
      有。
（二）白祥宏復於100 年2 月間，認識在臺北市萬華區某泰式養
      生館（真實店名、地址詳卷）擔任按摩員之Ａ女（代號：
      0000-000000 ，真實年籍、姓名均詳卷），進而與Ａ女交
      往，嗣Ａ女因故離開白祥宏後（白祥宏此部分涉犯妨害自
      由、恐嚇、強制性交等罪嫌，由本院諭知無罪，詳後述）
      ，白祥宏即於100 年3 月下旬某日，撥打電話至Ａ女任職
      之前開泰式按摩店詢問，由Ａ女之友阮雪蓉接聽，詎白祥
      宏因阮雪蓉不肯透露Ａ女行蹤，竟基於恐嚇之犯意，以「
      要叫人來砸你們的店」之加害財產用語，恐嚇阮雪蓉，阮
      雪蓉因擔心其工作場所遭毀損，致失去工作，心生畏懼，
      致生危害於安全。
（三）白祥宏復於100 年3 月17日起，多次撥打電話予Ａ女之夫
      盧００，及親自前往盧００位於新北市土城區住處，向盧
      ００稱Ａ女積欠新臺幣（下同）十萬元之借款，要求Ａ女
      出面解決，或由盧００處理，多次聯繫後，盧００不願處
      理，白祥宏竟基於恐嚇之犯意，於100 年4 月5 日，以「
      幹你娘，當初就跟我說沒有辦法處理，『如果我抓到人，
      你就知道該死了』」等加害生命、身體之事，恐嚇盧００
      ，致盧００心生畏懼，致生危害於安全。
（四）白祥宏再於100 年4 月6 日晚間10時許，撥打電話至Ａ女
      任職之前開泰式按摩店詢問，由阮雪蓉接聽，阮雪蓉仍不
      肯透露Ａ女行蹤，白祥宏即另行起意，基於恐嚇之犯意，
      以「要拿槍來射你，看你嘴巴會不會那麼硬」之加害生命
      、身體之事，恐嚇阮雪蓉，致阮雪蓉心生畏懼，致生危害
      於安全。
    嗣因Ａ女報警處理，經警於100 年4 月7 日中午12時20分許
    ，持搜索票前往臺北市○○區○○路85巷14弄4 號4 樓白祥
    宏租屋處執行搜索，在該處樓下查獲白祥宏，當場扣得前開
    改造手槍1 枝、非制式子彈11顆，再由白祥宏帶同員警至其
    住處，起出上開土造轉輪霰彈槍1 枝、制式霰彈 16顆等物。
二、案經新北市政府警察局刑事警察大隊移送臺灣臺北地方法院
    檢察署檢察官偵查起訴。
    理      由
一、本案認定犯罪事實所用之證據，除被告白祥宏於本院審理時
    之供述、證人洪俊義、阮雪蓉、盧００、Ａ女等人於本院審
    理時經具結之證述，扣案槍枝、子彈、鑑定報告等，依法具
    有證據能力外，其餘證據經檢察官、被告、辯護人於本院審
    理時同意將該等證據資料列為證據調查，本院審酌上開證據
    資料作成時之情況，並無不適當之情形，且證明力並未明顯
    偏低，依刑事訴訟法第159 條之5 第1 項規定，均應具有證
    據能力。至被告、辯護人爭執阮雪蓉、盧００、Ａ女等人於
    警詢及偵查時之證述部分，本院並未引為論罪科刑之依據，
    合先敘明。
二、訊據被告固坦承其有前開非法持有槍、彈犯行，亦承認確有
    兩次撥打電話至該泰式養生館，由阮雪蓉接聽，有前往盧０
    ０住處，及撥打電話予盧００等事實，惟矢口否認有何恐嚇
    犯行，辯稱：伊沒有恐嚇阮雪蓉、盧００，沒有講過「要叫
    人來砸你們的店」、「要拿槍來射你，看你嘴巴會不會那麼
    硬」，可能伊的口氣不好，但沒有恐嚇的意思云云。
三、本院查：
（一）上揭有關被告如何收受扣案改造手槍、土造轉輪霰彈槍、
      非制式子彈、制式霰彈等事實，業據被告於本院審理時坦
      承不諱，並有查獲照片在卷可佐，且本件扣案槍、彈經送
      內政部警政署刑事警察局依檢視法、性能檢驗法、試射法
      鑑定，其結果認：（１）送鑑手槍1 枝（槍枝管制編號
      0000000000），認係改造手槍，由仿半自動手槍製造之槍
      枝，換裝土造金屬槍管而成，擊發功能正常，可供擊發適
      用子彈使用，認具殺傷力。（２）送鑑子彈11顆，其中10
      顆，認均係非制式子彈，由金屬彈殼組合直徑9.0±0.5mm
      金屬彈頭而成，採樣3 顆試射，可擊發，認具殺傷力；另
      1 顆，認係非制式子彈，由金屬彈殼組合直徑9.0mm 金屬
      彈頭而成，彈底具撞擊痕跡，經試射，可擊發，認具殺傷
      力。（３）送鑑霰彈槍1 枝（槍枝管制編號0000000000）
      ，認係土造轉輪霰彈槍，擊發功能正常，可供擊發口徑12
      GAUGE 制式霰彈使用，認具殺傷力。（４）送鑑子彈16顆
      ，認均係口徑12 GAUGE制式霰彈，採樣5 顆試射，可擊發
      ，認均具殺傷力等情，有該局100 年4 月22日刑鑑字第
      1000047228號鑑定書附卷可稽（見100 年度偵字第7871號
      卷第110 頁）。是被告確有非法持有具有殺傷力之槍彈犯
      行，應堪認定。
（二）按自首以對於未發覺之罪投案而受裁判為要件，如案已發
      覺，則被告縱有投案陳述自己犯罪之事實，亦祇可謂為自
      白，不能認為自首。又所謂發覺，係指該管公務員已知犯
      罪事實並知犯罪人之為何人而言（最高法院26年上字第
      484 號、20年上字第1721號判例意旨參照）。查本案係因
      Ａ女於100 年3 月24日報警申告被告對Ａ女強制性交、恐
      嚇、妨害自由、持有槍枝、重利等罪嫌，經警蒐證後，由
      警員洪俊義於100 年4 月1 日撰寫偵查報告載明被告涉嫌
      持有槍枝，向報請臺灣臺北地方法院檢察署檢察官向本院
      申請核發搜索票，前往被告租屋處執行搜索等情，業據證
      人洪俊義於本院審理時到庭證述屬實，並有該偵查報告附
      卷可稽（見100 年度警聲搜字第5 、6 頁）。是本案該管
      公務員已知被告涉嫌持有槍枝之犯罪事實，縱被告經警執
      行搜索時，有繳出改造手槍1 枝、非制式子彈11顆、且帶
      同警員起出土造轉輪霰彈槍1 枝、制式霰彈16顆行為，然
      因案已發覺，依前開說明，僅能認為自白，不能認為自首
      甚明。被告、辯護人另聲請傳喚證人即警員沈政吉、林志
      強，並調取搜索時之蒐證錄影帶部分，欲證明被告係主動
      繳出前開槍彈等情，核無必要，附此敘明。
（三）查證人阮雪蓉於本院審理時到庭結證稱：被告曾經打電話
      到我店裡，「問我Ａ女在哪裡，要我講出來，我說我不知
      道在哪裡，我沒有跟他聯絡，他就說我騙他，他說我不可
      能不知道」，被告說他要來找我，我說我不知道，「後來
      被告說要拿槍來射我，看我嘴巴會不會那麼硬」，我說我
      不知道就是不知道，他把我殺死，我也不知道，「我很害
      怕」，我就打電話給我老公，來載我回去，「我當天就叫
      Ａ女去報警」。被告打好多次，有打到老闆娘的手機，也
      有打到我店裡面，我在萬大路的峇里島泰式養生館工作。
      我與Ａ女是一起上班的朋友，我不知道Ａ女與被告的關係
      ，Ａ女跟我一樣都是在店裡面做按摩的員工，被告會打電
      話找我是因為Ａ女的關係，被告跟我說他找Ａ女找不到，
      Ａ女跟我說被告要跟他在一起，但是Ａ女不要。「被告打
      電話給我的時候，有曾經說要砸我們的店」，被告對我說
      恐嚇的話，如我在檢察官偵查時所述，「有兩次，一次是
      在3 月說要砸店，一次是在4 月說要拿槍射我」，被告打
      電話到店裡面的這段期間，Ａ女躲起來，因為我從來沒有
      遇過這件事情，我怕出事。被告打電話恐嚇你之前的時間
      ，被告有無到店裡面找過Ａ女，因為我沒有上班所以我不
      知道，當我知道被告在找Ａ女時，我就躲起來，我就沒有
      去上班，因為我很怕，所以我沒有去店裡面，被告打電話
      來的那天，我剛好有去上班，就接到電話。我從99年過年
      後開始在萬大路的按摩店上班，Ａ女比我還早在按摩店上
      班，上班是排班的，是自由班的，想來就來，我跟老公一
      起住在中和。Ａ女住在土城，我只知道她住土城，但是她
      跟誰住我不知道。「Ａ女在店裡面介紹我與被告認識，被
      告有請我吃過一次飯，時間我忘記了，是在恐嚇我之前」
      ，是Ａ女還沒有失蹤的時候等語。審酌證人阮雪蓉雖為Ａ
      女之友人，但於本案案發前知悉被告與Ａ女之關係，且曾
      接受被告邀宴聚餐，與被告並無利害關係，衡情應無甘冒
      偽證罪責，故意虛偽陳述誣指被告之理；另參酌被告亦坦
      承確因Ａ女不告而別，撥打電話至Ａ女任職之泰式養生館
      ，且被告確實非法持有槍彈等情，堪信證人阮雪蓉證述遭
      被告恫嚇「要叫人來砸你們的店」、「要拿槍來射你，看
      你嘴巴會不會那麼硬」等語，應屬真實可信。是被告確有
      先後二次恐嚇證人阮雪蓉犯行，洵堪認定。被告辯稱伊沒
      有講過該等恐嚇用語云云，核與事證不符，不足採信。
（四）查證人盧００於本院審理時到庭結證稱：被告比較嚴重是
      用電話辱罵，「之前就是一直來我家找我，說我老婆欠他
      錢，說我老婆也欠人家錢，他只是要錢而已」，後來我有
      跟我老婆聯絡上，我老婆跟我說的與被告跟我說的不一樣
      ，我就說報警處理，證人洪俊義要我不要理被告，後來被
      告打電話來，我說我不還，被告就用三字經辱罵我。被告
      打電話給我那次，還有無說什麼如果我不還，他自己去找
      ，如果找到的話，後果怎麼樣，叫我自己去想，我在檢察
      官那邊說，被告在電話中說三字經「幹你娘」，「當初就
      跟我說沒有辦法處理，如果我抓到人，你就知道該死了」
      ，我們當時都是用台語對答，翻成國語很難表達，但是語
      氣就是如此，被告一直跟我說，我老婆欠他錢，要我處理
      ，我說沒有問題，如果真的有欠錢，我就處理，但後來我
      跟我老婆聯絡上，跟被告所說的不一樣，所以我就說不還
      ，洪警官也叫我不要理被告，我之前是跟被告說，我會叫
      我老婆出來。聽到被告用電話這樣跟我說，「我不應該覺
      得害怕嗎，當然是有害怕」，「因為被告有到我家按門鈴
      ，也去我媽媽家，我也有小孩，當然我會害怕」，我後來
      有報警，我跟Ａ女結婚10年，我不認識被告，Ａ女沒有提
      過被告這個人，被告也曾經出示一張我老婆欠他錢的借據
      ，寫越南字，我也看不懂，我也不知道被告怎麼知道我們
      家在哪裡等語。審酌證人盧００雖為Ａ女之夫，但其僅證
      述被告數次前往伊住處催討債務情事，並未曲意附和Ａ女
      之供述而指述被告妨害自由、恐嚇、強制性交等犯行；另
      參酌被告亦坦承確因Ａ女積欠伊借款，不告而別，數次撥
      打電話予證人盧００及前往證人盧００住處催討Ａ女欠款
      ，再於100 年4 月7 日撥打電話予證人盧００，當時口氣
      不好等情，堪信證人盧００證述遭被告恫嚇「如果我抓到
      人，你就知道該死了」等語，應屬真實可信。是被告確有
      恐嚇證人盧００犯行，亦堪認定。被告辯稱伊沒有恐嚇犯
      意云云，核與事證不符，亦與常情有違，顯係事後卸責避
      就之詞，不足採信。
（五）綜上所述，本案事證明確，被告犯行，洵堪認定，應依法
      論科。
四、論罪部分：
（一）核被告所為，係犯槍砲彈藥刀械管制條例第8 條第4 項之
      未經許可持有具殺傷力之改造槍枝罪、第12條第4 項之未
      經許可持有子彈罪（即附表編號一部分）、先後三次犯刑
      法第305 條之恐嚇罪（即附表編號二、三、四部分）。
（二）被告以單一持有槍彈行為，觸犯槍砲彈藥刀械管制條例第
      8 條第4 項、第12條第4 項二罪名，為想像競合犯，應依
      刑法第55條規定從一重之未經許可持有具殺傷力之改造槍
      枝罪論處。
（三）被告所犯上開四罪，犯意各別、時地有異，應予分論併罰
      。
（四）末查被告有如前所述之前案紀錄，於99年2 月22日縮刑期
      滿執行完畢，有台灣高等法院被告前案紀錄表附卷可稽，
      其於受徒刑之執行完畢後，五年以內故意再犯本案如附表
      編號二、三、四部分有期徒刑以上之罪，均為累犯，俱應
      依刑法第47條第1 項規定加重其刑。至被告非法持有槍彈
      犯行時，仍在假釋期間，於本案不構成累犯，附此敘明。
五、爰審酌被告前已有殺人未遂、妨害自由、違反槍砲彈藥刀械
    管制條例等前科，素行不佳，明知槍砲、彈藥之製造、持有
    及流通等，危害人身安全及社會秩序至鉅，為國法所禁，並
    經各類教育、傳媒廣為宣導週知，被告應無不知之理，其猶
    未經許可，恣意持有具有殺傷力之改造槍枝、子彈，欠缺守
    法觀念，應予非難，兼衡被告持有之期間、數量，數次恫嚇
    被害人，對於社會治安所生之危害，暨犯罪後之態度等一切
    情狀，分別量處如附表所示之刑，並就罰金部分諭知如易服
    勞役之折算標準，及定其應執行之刑，暨就罰金部分諭知如
    易服勞役之折算標準，以示懲儆。
六、扣案之改造手槍1 枝（槍枝管制編號0000000000）、土造轉
    輪霰彈槍1 枝（槍枝管制編號0000000000）、非制式子彈7
    顆、制式霰彈11顆等，為槍砲彈藥刀械管制條例所管制之槍
    、彈，均屬違禁物，應依刑法第38條第1 項第1 款規定宣告
    沒收。至扣案原具有殺傷力之非制式子彈4 顆、制式霰彈5
    顆等，原為違禁物，惟於鑑驗時經試射擊發而耗損，失其效
    用，已失違禁物之性質，爰不宣告沒收，附此敘明。
七、無罪部分：
（一）公訴意旨另以：被告於100 年2 月間，透過友人介紹認識
      在臺北市○○路泰式養生館任職按摩小姐Ａ女，因垂涎Ａ
      女姿色，遂於同年月中旬某日，在電話中邀約Ａ女在臺北
      市○○路85度Ｃ咖啡店見面，再以車號８Ｂ－６０３２號
      自用小客車搭載Ａ女前往臺北市、新北市、淡水等處兜風
      遊玩，迨同日晚間，Ａ女欲離去返家時，被告即向Ａ女表
      達愛意，要求Ａ女與其在一起，經Ａ女表明其有老公及小
      孩而加以拒絕，被告竟基於妨害自由及強制性交之犯意，
      向Ａ女嚇稱：「如果你要回家，我不會放過你小孩，還要
      去找你老公」等語，使Ａ女心生畏懼，恐被告傷害其老公
      及小孩，而不敢冒然離去，以此方式剝奪Ａ女之行動自由
      ，被告隨即趨車搭載Ａ女前往新北市○○區○○路637 巷
      52弄12號「香格里拉汽車旅館」住宿，至第3 日在該汽車
      旅館內，被告再以手摑Ａ女三個巴掌，及嚇稱要找Ａ女的
      老公及小孩，以此方式恐嚇及脅迫Ａ女，致Ａ女心生畏懼
      ，不能抗拒，並違反其意願，而在該汽車旅館內對Ａ女強
      制性侵得逞。之後Ａ女藉口要求被告載其出去洗頭，並趁
      被告以汽車搭載Ａ女離開汽車旅館之機逃走。被告因Ａ女
      自行逃脫，竟為尋找Ａ女而於同年 3月間，去電前開泰式
      養生館佯稱Ａ女積欠欠款並簽有本票，要求該泰式養生館
      交出Ａ女，約一週後某日，Ａ女於萬華區○○街再遭被告
      之友人共5 人帶往被告臺北市○○區○○路85巷14弄4 號
      4 樓租住處，被告再基於妨害自由之犯意，向Ａ女嚇稱：
      「再跑就要把你的臉毀掉，要對你潑硫酸」、「要讓你死
      很容易，我有槍可以讓你一槍斃命」等語，使Ａ女心生畏
      懼，以此方式剝奪Ａ女之行動自由，並揚言要傷害Ａ女之
      老公及小孩，及多次出手毆打Ａ女臉部，致Ａ女心生畏懼
      ，不能抗拒，並違反其意願，在新北市中和區、三峽區之
      坎城、美麗殿、愛摩兒、伊婷、金沙等汽車旅館及臺北市
      萬華區○○路85巷14弄4 號4 樓租住處等地，對Ａ女強制
      性侵得逞，共計20次。迨同年3 月下旬某日，在臺北市萬
      華區，Ａ女不堪受辱，藉口下車購物而逃離等情。因認被
      告另涉犯刑法第302 條之妨害自由罪2 次、第305 條之恐
      嚇罪、及第221 條第1 項之強制性交罪嫌20次。
（二）按犯罪事實應依證據認定之，無證據不得認定犯罪事實；
      又不能證明被告犯罪者，應諭知無罪之判決，刑事訴訟法
      第154 條第2 項、第301 條第1 項分別定有明文。次按刑
      事訴訟法第161 條已於91年2 月8 日修正公布，其第1 項
      規定：檢察官就被告犯罪事實，應負舉證責任，並指出證
      明之方法。因此，檢察官對於起訴之犯罪事實，應負提出
      證據及說服之實質舉證責任。倘其所提出之證據，不足為
      被告有罪之積極證明，或其指出證明之方法，無從說服法
      院以形成被告有罪之心證，基於無罪推定之原則，自應為
      被告無罪判決之諭知（最高法院92年台上字第128 號判例
      意旨參照）。
（三）本件公訴人認被告涉犯上開罪嫌，無非係以此部分事實，
      業據被告於偵查時供述在卷，並經證人即Ａ女於偵查時證
      述明確，為其論據。
（四）訊據被告固不否認其有與Ａ女發生性行為之事實，惟堅決
      否認有何妨害自由、恐嚇、強制性交犯行，辯稱：伊與Ａ
      女是男女朋友，沒有對其妨害自由、恐嚇、強制性交等語
      。是本案之爭點即在：被告有無對Ａ女強制性交之犯行？
      本院自應就此加以審酌。
（五）本院查：
  １、證人Ａ女於本院審理時到庭結證稱：我曾經在警察局指控
      被告性侵我20幾次，是在過年前，應該是過完年之後2 月
      的時候，地方很多，例如有愛摩爾、還有其他的旅館，只
      是名稱我忘記了，我與被告發生性行為時，我有跟被告說
      我不要，被告一開始有來我們店裡按摩，然後認識，「他
      是做地下錢莊的，給越南妹借錢，問我有沒有認識越南妹
      可以介紹給他，他會給我分紅，因為被告有開賭場」，要
      帶我去看，讓我看借錢給越南妹，他說他很喜歡我，問我
      願不願意作他的女朋友，我說我已經有老公及小孩，後來
      被告帶我去旅館，不讓我離開，被告就說要我當他的女朋
      友，如果我敢跑會傷害我的老公及小孩，因為被告恐嚇我
      ，我會害怕，我沒有反抗，因為我沒有關係，但我擔心小
      孩、老公的安全。「因為我的手機被被告拿走」，且被告
      跟著我，我很害怕，所以就不敢報警，這段時間，除了待
      在旅館之外，被告有帶我去他朋友的地方，「我為了讓他
      信任，我就跟被告的朋友講，我是被告的女朋友」，因為
      我怕他傷害我，地點有賭場，還有他的朋友那邊，名字我
      不知道，他有帶我去看很多人，但是我不確定哪些人是誰
      ，他有帶我去看一個人，那個人被關，但我不知道地點是
      在哪裡，被告有帶我去找一個越南人，是要跟那個越南人
      討論開賭場的事情，「我跟被告有去過家樂福賣場」，都
      是買東西，買吃的還有家裡要用的東西，因為被告有打我
      ，我會怕，「我怕他傷害我的家人，所以我不敢求救」，
      「我跟被告曾經到過士林夜市」，「有與被告有無一起帶
      我的小孩去環球購物中心」，但是我是為了要取得他的信
      任，所以才帶小孩子跟他一起出去玩，「那次被告有買玩
      具給我的小孩，買陀螺」，這中間「我們有去過松山的五
      分埔」，因為我本來想去五分埔那邊，從那邊逃跑，但是
      我後來還是不敢跑，後來我們還是有去買衣服，這段期間
      ，我有打電話給我老公，提出離婚的事情，因為被告一直
      恐嚇我，並要求我跟我先生離婚，我因為會害怕被告傷害
      我的先生及小孩，所以我才打這通電話，希望用這種方式
      取得被告的信任，我跟被告除了住在旅館之外，後來有去
      租房子，因為被告要在那邊開賭場，有住在那邊，「我有
      把一些衣物搬到租的地方，租屋簽約時，我有在場，因為
      被告介紹我是他的老婆」，當時被告押著我的時候，我確
      實是使用上開0986、0987兩支電話，但是我後來怕被告用
      這個電話找我，所以我就換掉了，「通聯紀錄顯示我的兩
      支電話，每天至少有1 支都有通聯的紀錄，因為被告只摔
      壞壹支，另外壹支還可以使用，把摔壞那支的ＳＩＭ卡插
      進沒有摔壞的那支使用」，因為我怕被告找我麻煩，所以
      我沒有打電話求教，有一次我偷跑，被告就找我朋友麻煩
      ，「我沒有跟被告借錢，被告還跟我借錢」，借錢的事情
      被告的大哥也知道，我哪有可能跟被告借錢，是被告跟我
      拿十萬元，一次拿五萬元，一次拿五萬，我領兩張卡片出
      來，一次三萬，一次二萬，「警詢筆錄是警察寫錯了，是
      被告跟我借錢，不是我跟被告借錢」。我第一次跟被告發
      生性行為之前，就告訴被告我有老公，當時被告沒看過我
      的老公及小孩，被告沒有要載我去看汽車旅館，被告是說
      要帶我去看他工作的地方，就是賭場，要我幫他介紹越南
      妹，說他喜歡我。因為那時候被告恐嚇我，我會怕，被告
      說如果我不當他的女朋友，他會傷害我的小孩，我皮包裡
      面有放身分證，身分證上面有地址，被告曾經拿我的皮包
      去看過，被告要我當他的女朋友，也就是要發生性行為，
      「不是每次跟我發生性行為時，都會恐嚇我」，我後來有
      偷跑，被他捉到，他說如果我再跑，他要把我潑硫酸，第
      一次去的汽車旅館應該是香格里拉，偵查中說被告打我巴
      掌是我跑了之後，被被告抓回來之後發生的事情，因為被
      告要傷害我的小孩，我會怕，我想給被告信任，這樣我就
      可以跑回去越南，因為被告會打我，我會怕，因為被告是
      兄弟，到哪裡都有兄弟，他講什麼我都要聽，我跑掉是因
      為我怕被告傷害我的小孩及我的家人，所以我跑，被告跟
      我老闆娘說，我有擔保一筆債務，該筆債務的債務人跑掉
      ，要我出來處理，當時是說他們要去阿公店談，叫我過去
      那邊，他們跟老闆娘說，要帶我回去給被告，「我看他們
      很多人，怕他們找我們麻煩，所以我就跟他們走，因為我
      沒有擔保，所以我不怕」。因為我要讓被告很信任我，所
      以讓我的小孩跟被告出去，被告不用24小時看著我，我才
      有機會逃跑，「我想說我那麼信任他，被告應該不會傷害
      我的兒子」，「我有拿衣物去租屋處」，因為我要讓被告
      信任我，我有打電話給朋友，後來被被告罵，我就不敢，
      被告在我旁邊，怕我講什麼，我就不敢打，我也不敢跟朋
      友講我被被告恐嚇，被告要跟我發生性行為時，我什麼都
      沒有講，我借錢給被告，我總共借給他兩次，一次五萬，
      總共十萬，最後因為我受不了被告一直恐嚇我，罵我，我
      會怕，所以逃走，「這段期間的生活開銷是被告拿我的錢
      ，都是被告付」，被告總共押我出去兩次，時間我現在記
      不清楚，每次差不多都是2 個禮拜。換過很多個汽車旅館
      ，但是詳細是哪些汽車旅館，我記不清楚了。第二次被告
      押我出去，住了汽車旅館及萬華租屋的地方，「我跟被告
      帶我小孩子出去玩，是從土城我先生那裡將小孩帶走」，
      後來在途中，我小孩說他忘了帶東西，後來車子行經中和
      時，我小孩自己跟被告說，往中和住處要怎麼走，我小孩
      8 歲，玩好幾個小時，中午出去，4 、5 點回來，當天都
      在環球購物中心，第一次逃離被告之後，我沒有回到原本
      的按摩店上班，我只是過去那邊拿東西，並不是回去上班
      ，我回按摩店時，被告正好打給我，當時的背景聲音，被
      告一聽就知道是按摩店，所以就過去找我，那時候我已經
      離開，是店裡打電話給我，我才回去的，「被告在跟我發
      生性行為前，沒有對我毆打迫使我就範」，只是因為擔心
      被告對我的先生、小孩不利，所以才跟被告發生性行為，
      被告第一次押走我的時候，對我說如果不當他的女朋友，
      要對我的先生及小孩不利，另外是我偷跑被告找到我時對
      我說，如果我偷跑要對我毀容，就是潑硫酸，被告有也說
      ，他有槍，如果拿槍出來，我會不會怕等語。
  ２、按告訴人之告訴，係以使被告受刑事訴追為目的，是其陳
      述是否與事實相符，仍應調查其他證據以資審認。必被害
      人所述被害情形，無瑕疵可擊，且就其他方面調查，又與
      事實相符，始足據為有罪判決之基礎（最高52年臺上字第
      1300號判例、81年度臺上字第3539號判決意旨參照）。
  ３、查Ａ女指述被告以手摑Ａ女3 個巴掌、多次出手毆打Ａ女
      、要對Ａ女潑硫酸、遭被告及友人共5 人帶往萬華租屋處
      云云，並無證人或其他積極證據可資佐證；而Ａ女於100
      年3 月24日報警處理時，經前往新北市立聯合醫院驗傷，
      其頭面部、頸肩部、胸腹部、背臀部、四肢部均無明顯外
      傷或瘀傷，有該院診斷證明書在卷可稽（見同警聲搜卷第
      24、25頁）；參酌Ａ女於本院審理時亦證稱：被告在跟我
      發生性行為前，沒有對我毆打迫使我就範；我看他們很多
      人，怕他們找我們麻煩，所以我就跟他們走，因為我沒有
      擔保，所以我不怕等語。是Ａ女前開指述，已見瑕疵。
  ４、又Ａ女有於100 年2 月24日因代收票據而分別存款、提款
      各五萬元，嗣於100 年2 月27日提款二萬元、二萬元等情
      ，有中華郵政公司函覆Ａ女土城平和郵局交易明細資料在
      卷可稽（見同偵卷第159 、160 頁）；另經本院調取Ａ女
      於花旗商業銀行之帳戶交易資料，Ａ女係先後於100 年2
      月23日現金提款一萬元，100 年3 月1 日現金提款一萬元
      、100 年3 月8 日現金提款二萬元、二萬元、二萬元等情
      ，有花旗銀行函覆交易明細資料附卷可佐，是Ａ女指述被
      告向伊拿十萬元，一次拿五萬元，一次拿五萬，我領兩張
      卡片出來，一次三萬，一次二萬云云，核與事證不符。再
      參酌Ａ女於本院審理時證稱：被告是做地下錢莊的，給越
      南妹借錢，問我有沒有認識越南妹可以介紹給他，他會給
      我分紅，因為被告有開賭場，要帶我去看，讓我看借錢給
      越南妹等語。是Ａ女認識被告後，係因可以介紹越南女子
      向被告借錢收取利息，Ａ女可以因而取得介紹費或分紅才
      與被告外出等情，應堪認定。則Ａ女指述被告向伊借十萬
      元云云，即屬無據。
  ５、而證人謝寶玉於本院審理時到庭結證稱：我有將房子租給
      被告，地點在臺北市○○路85巷14弄4 號4 樓，有簽立租
      賃契約，「當時被告以及一名女子兩個一起來，被告跟我
      說是他的太太，我也是這麼認為，我覺得他們蠻好的那種
      感覺」，我有跟那個女生聊天，我覺得她蠻漂亮的，頭髮
      長長的，我知道她不是臺灣人，我要強調的是，我看完85
      巷下來，「我看到他們蠻親熱，女孩子還挽著被告的手，
      所以我就沒有懷疑她們是情侶」，或是怎麼樣，我拿到第
      一次的房租沒有幾天，（偵查隊）隊長及副隊長就去找我
      ，說出事了，我當時所說的話跟現在講的話是一樣，「後
      來我進去該屋看，現場遺留有很多女生的衣服，另外一個
      房間有小朋友的書籍及鉛筆盒」，我就打電話給副隊長，
      問這樣子如何處理，副隊長要我打包，並放到警衛室，後
      來偵查隊長有將該些物品取走，簽約時該名女子的表情很
      正常，好像一般的男女朋友，沒有特別奇怪的地方，當天
      我剛好不舒服，我跟那個女生留在71巷8 號6 樓，我拜託
      被告去7-11買租賃契約，被告離開的時間大概來回10分鐘
      ，離開的過程該名女子沒有跟我求教或說她被綁架之類的
      話等語。審酌證人謝寶玉與被告及Ａ女素不相識，且被告
      在該處非法持有槍彈遭查獲，至今仍積欠伊租金，衡情應
      無故意虛偽陳述偏袒被告之理，且與其於警詢、偵查時之
      證述前後一致，核與Ａ女證述後來有去租房子，有住在那
      邊，我有把一些衣物搬到租的地方，租屋簽約時，我有在
      場，被告介紹我是他的老婆等語相符，堪信證人謝寶玉前
      開證述，應屬真實可信。是被告與Ａ女於100 年3 月5 日
      向證人謝寶玉租屋時（有租賃契約之日期為證，見同偵卷
      第120 至123 頁），向證人謝寶玉表示渠等為夫妻，依證
      人謝寶玉所見，Ａ女挽著被告的手，狀似情侶，本案案發
      後屋內留有Ａ女及小孩子所用之文具等情，則Ａ女證述被
      告對伊妨害自由、恐嚇、強制性交云云，亦非可採。
  ６、且Ａ女所使用之0986、0987兩支行動電話，於100 年2 月
      10日起至100 年3 月12日止，每日均有通聯紀錄等情，有
      前開行動電話通聯紀錄在卷可稽；又Ａ女證稱被告有帶伊
      去家樂福賣場、士林夜市、五分埔等地，審酌該等場所均
      屬人潮聚集之公眾場所，如被告真有強押Ａ女，對Ａ女妨
      害自由、恐嚇、強制性交情事，Ａ女欲報警、委由友人報
      警、脫逃、大聲呼救等行動，均可輕易為之，Ａ女竟捨此
      不為，顯與經驗法則相悖。
  ７、更有甚者，Ａ女竟與被告一同前往Ａ女之夫住處，帶Ａ女
      之子至環球購物中心遊玩，被告並購買玩具陀螺贈予Ａ女
      之子，顯見Ａ女指稱被告恐嚇、脅迫要對伊先生、小孩不
      利，才會與被告發生性行為云云，核與事理有違，不足為
      被告不利之認定。
（六）綜上所述，本案被告辯稱伊與Ａ女是男女朋友，沒有對其
      妨害自由、恐嚇、強制性交等語，尚非無據，檢察官所提
      出之證據，不足為被告確有前開犯行之積極證明，無從說
      服法院以形成被告此部分有罪之心證，此外，復查無其他
      積極證據足證被告確有如公訴意旨所載此部分之犯行，揆
      諸首揭說明，依罪疑惟輕原則，自應諭知被告此部分無罪
      之判決。
據上論斷，應依刑事訴訟法第299 條第1 項前段、第301 條第1
項，槍砲彈藥刀械管制條例第8 條第4 項、第12條第4 項，刑法
第11條前段、第305 條、第55條、第51條第5 款、第47條第1 項
、第42條第3 項、第38條第1 項第1 款，刑法施行法第1 條之1
，判決如主文。
本案經檢察官盧慧珊到庭執行職務。
中    華    民    國    100   年    12    月    26    日
                    刑事第十庭  審判長法  官  柯姿佐

                                      法  官  李文娟

                                      法  官  林鈺琅
以上正本證明與原本無異。
如不服本判決，應於收受送達後10日內，向本院提出上訴狀，並
應敘述具體理由；其未敘述上訴理由者，應於上訴期間屆滿後20
日內，向本院補提理由書（均須按他造當事人之人數附繕本），
「切勿逕送上級法院」。
                                      書記官  黃慧怡
中    華    民    國    100   年    12    月    26    日

附表：
┌──┬─────────┬───────────────────┐
│編號│  被  訴  事  實  │      主                    文        │
├──┼─────────┼───────────────────┤
│ 一 │自98年8 月間起至99│白祥宏未經許可，持有可發射子彈具有殺傷│
│    │年4 月7 日止，持有│傷力之改造槍枝，處有期徒刑肆年，併科罰│
│    │槍、彈。          │金新臺幣壹拾捌萬元，罰金如易服勞役，以│
│    │                  │新臺幣壹仟元折算壹日，扣案之改造手槍壹│
│    │                  │枝（槍枝管制編號0000000000）│
│    │                  │、土造轉輪霰彈槍壹枝（槍枝管制編號一一│
│    │                  │00000000）、具殺傷力之非制式子│
│    │                  │彈柒顆、制式霰彈拾壹顆等物均沒收。    │
├──┼─────────┼───────────────────┤
│ 二 │於100 年3 月下旬某│白祥宏以加害財產之事，恐嚇他人致生危害│
│    │日，恐嚇阮雪蓉。  │於安全，累犯，處有期徒刑肆月。        │
├──┼─────────┼───────────────────┤
│ 三 │於100 年4 月5 日，│白祥宏以加害生命、身體之事，恐嚇他人致│
│    │恐嚇盧男。        │生危害於安全，累犯，處有期徒刑陸月。  │
├──┼─────────┼───────────────────┤
│ 四 │於100 年4 月6 日，│白祥宏以加害生命、身體之事，恐嚇他人致│
│    │恐嚇阮雪蓉。      │生危害於安全，累犯，處有期徒刑伍月。  │
└──┴─────────┴───────────────────┘

附錄本案論罪科刑法條全文：
槍砲彈藥刀械管制條例第8 條：
  未經許可，製造、販賣或運輸鋼筆槍、瓦斯槍、麻醉槍、獵槍
  、空氣槍或第四條第一項第一款所定其他可發射金屬或子彈具
  有殺傷力之各式槍砲者，處無期徒刑或五年以上有期徒刑，併
  科新臺幣一千萬元以下罰金。
  未經許可，轉讓、出租或出借前項所列槍枝者，處五年以上有
  期徒刑，併科新臺幣一千萬元以下罰金。
  意圖供自己或他人犯罪之用，而犯前二項之罪者，處無期徒刑
  或七年以上有期徒刑，併科新臺幣一千萬元以下罰金。
  未經許可，持有、寄藏或意圖販賣而陳列第一項所列槍枝者，
  處三年以上十年以下有期徒刑，併科新臺幣七百萬元以下罰金
  。
  第一項至第三項之未遂犯罰之。
  犯第一項、第二項或第四項有關空氣槍之罪，其情節輕微者，
  得減輕其刑。
槍砲彈藥刀械管制條例第12條：
  未經許可，製造、販賣或運輸子彈者，處一年以上七年以下有
  期徒刑，併科新臺幣五百萬元以下罰金。
  未經許可，轉讓、出租或出借子彈者，處六月以上五年以下有
  期徒刑，併科新臺幣三百萬元以下罰金。
  意圖供自己或他人犯罪之用，而犯前二項之罪者，處三年以上
  十年以下有期徒刑，併科新臺幣七百萬元以下罰金。
  未經許可，持有、寄藏或意圖販賣而陳列子彈者，處五年以下
  有期徒刑，併科新臺幣三百萬元以下罰金。
  第一項至第三項之未遂犯罰之。
刑法第305 條：（恐嚇危害安全罪）
  以加害生命、身體、自由、名譽、財產之事，恐嚇他人致生危
  害於安全者，處二年以下有期徒刑、拘役或三百元以下罰金。